【裁判字號】    99,易,710
【裁判日期】    990827
【裁判案由】    竊盜
【裁判全文】
臺灣彰化地方法院刑事判決               99年度易字第710號
公  訴  人  臺灣彰化地方法院檢察署檢察官
被      告  丙○○
上列被告因竊盜案件，經檢察官提起公訴（99年度偵字第5081號
、第5082號、第5430號、第5793號），本院判決如下：
    主    文
丙○○犯竊盜罪，累犯，處拘役拾伍日，如易科罰金，以新臺幣
壹仟元折算壹日。又犯竊盜罪，累犯，處拘役捌日，如易科罰金
，以新臺幣壹仟元折算壹日。又犯竊盜罪，累犯，處拘役肆拾日
，如易科罰金，以新臺幣壹仟元折算壹日。又犯竊盜罪，累犯，
處拘役肆拾日，如易科罰金，以新臺幣壹仟元折算壹日。應執行
拘役玖拾日，如易科罰金，以新臺幣壹仟元折算壹日。
    犯  罪  事  實
一、丙○○前於民國96年間因竊盜案件，經本院以96年度彰簡字
    第81號判決判處應執行有期徒刑5月確定（第1案）；又於同
    年間因竊盜案件，經本院以96年度彰簡字第419號判決判處
    應執行有期徒刑6月確定（第2案）；嗣第1案與第2案因符合
    中華民國九十六年罪犯減刑條例規定，經本院以96年度聲減
    字第3742號裁定減其宣告刑二分之一，並裁定應執行有期徒
    刑5月又15日確定；又於同年間因竊盜案件，經本院以96年
    度易字第734號判決判處應執行拘役85日確定（第3案），嗣
    第3案因符合中華民國九十六年罪犯減刑條例規定，經本院
    以96年度聲減字第3743號裁定減其宣告刑二分之一，並裁定
    應執行拘役42日確定；復於同年間因竊盜案件，經本院以97
    年度易字第523號判決判處應執行有期徒刑1年6月確定（第4
    案）；上開4案經與丙○○另因竊盜案件經本院以97年度彰
    簡字第48號判決判處罰金新臺幣3000元之易服勞役部分接續
    執行，甫於99年1月6日縮刑期滿執行完畢。詎仍不知警惕，
    竟意圖為自己不法之所有，（一）於99年3月中旬某日某時
    許，在彰化縣彰化市○○路○段239巷11號旁，徒手竊取戊○○所有之汽車電池1個（價值約新臺幣300元），得手後欲加
    以變賣；（二）於99年3月27日下午16時許，在彰化縣彰化
    市○○路○段400號前，徒手竊取甲○○所有之雨傘1把（價
    值約新臺幣99元），得手後供己使用；（三）於99年4月14
    日上午10時許，在彰化縣彰化市○○路○段219號「響叮噹家
    庭五金百貨」前，徒手竊取丁○○所有之腳踏車1部（價值
    不詳），得手後作為代步工具；（四）於99年4月14日晚間
    20 時許，在彰化縣彰化市○○路○段290號「彰化百貨」前
    ，徒手竊取乙○○所有之腳踏車1部（價值約新臺幣2000元
    ），得手後作為代步工具。嗣為警盤查時，丙○○於有偵查
    犯罪權限之公務員尚未發覺其上揭竊盜犯行前，主動向該管
    公務員即彰化縣警察局彰化分局警員自首上述犯行。
二、案經彰化縣警察局彰化分局報請臺灣彰化地方法院檢察署檢
    察官偵查起訴。
    理    由
一、按被告以外之人於審判外之言詞或書面陳述，除法律有規定
    者外，不得作為證據，又被告以外之人於審判外之陳述，雖
    不符刑事訴訟法第159條之1至第159條之4之規定，而經當事
    人於審判程序同意作為證據，法院審酌該言詞陳述或書面陳
    述作成時之情況，認為適當者，亦得為證據。當事人於法院
    調查證據時，知有同法第159條第1項不得為證據之情形，而
    未於言詞辯論終結前聲明異議者，視為有前項同意，刑事訴
    訟法第159條第1項、第159條之5分別定有明文。查證人即被
    害人戊○○、甲○○、丁○○及乙○○等人於警詢之證述，
    雖係被告以外之人於審判外之言詞陳述，為傳聞證據，然被
    告、公訴人於本院審理時均同意將之引為證據，本院復審酌
    該等言詞陳述係由證人等出於自由意識而陳述，且核無其他
    證據足認該等陳述有何顯不可信之情事等一切情況，認為適
    當，依刑事訴訟法第159條之5規定，認上開證人於警詢中之
    證述均得採為認定本件犯罪事實所憑之證據，合先敘明。
二、上開犯罪事實，業據被告丙○○迭於警詢、偵查及本院審理
    時坦承不諱，核與證人即被害人戊○○、甲○○、丁○○及
    乙○○等人於警詢中證述被竊事實之情節相符，復有扣押物
    品目錄表、贓物認領保管單各4紙與相關照片10幀附卷可稽
    ，足認被告之自白與事實相符，堪以採信。本案事證明確，
    被告犯行洵堪認定，應予依法論科。
三、核被告所為，均係犯刑法第320條第1項之普通竊盜罪。被告
    所犯之各罪，犯意各別，行為互殊，應分論併罰。又被告有
    如犯罪事實欄所載之前科並執行完畢等情，有臺灣彰化地方
    法院檢察署刑案資料查註紀錄表及臺灣高等法院被告前案紀
    錄表各一份附卷可稽，茲其於五年以內再故意犯本件有期徒
    刑以上之各罪，均為累犯，應依刑法第47條第1項之規定，
    分別加重其刑。又被告在未經有偵查犯罪職權機關或公務員
    發覺其為犯人前，即向員警主動陳明其有如犯罪事實欄一、
    (一)至(四)所示之犯罪事實進而接受裁判，有被告自首情形
    紀錄表4紙在卷可佐，核均與自首之要件相當，均應依刑法
    第62條前段之規定減輕其刑，並先加重後減輕之。爰審酌被
    告不思循正當途徑獲取所需，任意攫取他人財物，輕忽他人
    之財產法益，且素行不佳，一再為本件竊盜犯行，顯有漠視
    法紀之情，自不容輕縱，惟被告自首犯罪，態度良好，且所
    竊之物品價值非鉅，且亦已發還給被害人，暨考量其犯罪之
    手段、動機、目的、生活狀況、智識程度、所生損害程度，
    及其迭於警詢、偵訊中及本院審理時均已坦承全部犯行之態
    度等一切情狀，分別量處如主文欄所示之刑及諭知易科罰金
    之折算標準，並定其應執行之刑，暨諭知易科罰金之折算標
    準，以示懲儆。
據上論斷，應依刑事訴訟法第299條第1項前段，刑法第320條第1
項、第47條第1項、第62條前段、第41條第1項前段、第51條第6
款，刑法施行法第1條之1，判決如主文。
本案經檢察官林依成到庭執行職務
中    華    民    國    99    年    8    月    27    日
                  刑事第四庭         法  官    吳俊螢
以上正本證明與原本無異。
如不服本判決，應於收受判決後10日內向本院提出上訴書狀，並
應敘述具體理由；其未敘述上訴理由者，應於上訴期間屆滿後20
日內向本院補提理由書（均須按他造當事人之人數附繕本「切勿
逕送上級法院」）。
告訴人或被害人對於判決如有不服具備理由請求檢察官上訴者，
其上訴期間之計算係以檢察官收受判決正本之日期為準。
中    華    民    國    99    年    8    月    27    日
                                     書記官    顧嘉文
附錄本案論罪科刑法條全文：
中華民國刑法第三百二十條
意圖為自己或第三人不法之所有，而竊取他人之動產者，為竊盜
罪，處五年以下有期徒刑、拘役或五百元以下罰金。
意圖為自己或第三人不法之利益，而竊佔他人之不動產者，依前
項之規定處斷。
前二項之未遂犯罰之。

司法院資訊處製作；財團法人民間司法改革基金會備份。
